sl-SI: Metoda ustvarjanja kamna: Vzgojeno v laboratoriju; Naravno; Reciklirano; Imitacija; Neznano; Drugo
ko: 보석 생성 방식: 랩그로운; 천연; 리사이클; 모조; 알 수 없음; 기타
nl: Onstaanswijze van steen: In laboratorium gekweekt; Natuurlijk; Gerecycled; Gesimuleerd; Onbekend; Overig
it: Metodo di creazione della pietra: Creata in laboratorio; Naturale; Riciclata; Simulata; Sconosciuto; Altro
tr: Taş oluşturma yöntemi: Laboratuvar üretimi; Doğal; Geri dönüştürülmüş; Simüle edilmiş; Bilinmiyor; Diğer
ro-RO: Metodă de creare a pietrei: Creat în laborator; Natural; Reciclat; Simulat; Necunoscut; Altele
el: Μέθοδος δημιουργίας πέτρας: Εργαστηριακό; Φυσικό; Ανακυκλωμένο; Προσομοιωμένο; Άγνωστο; Άλλο
de: Herstellungsmethode des Steins: Laborgezüchtet; Natürlich; Recycelt; Simuliert; Unbekannt; Andere
pl: Metoda tworzenia kamienia: Wyhodowany w laboratorium; Naturalny; Z recyklingu; Syntetyczny (imitacja); Nieznany; Inny
lt-LT: Akmens sukūrimo būdas: Laboratorijoje išaugintas; Natūralus; Perdirbtas; Imitacinis; Nežinoma; Kita
sk-SK: Spôsob výroby kameňa: Laboratórne vytvorené; Prírodné; Recyklované; Imitácia; Neznáme; Iné
pt-PT: Método de produção da pedra: Cultivado em laboratório; Natural; Reciclado; Simulado; Desconhecido; Outro
fi: Kiven luontimenetelmä: Laboratoriossa kasvatettu; Luonnollinen; Kierrätetty; Jäljitelmä; Tuntematon; Muu
en: Stone creation method: Lab-grown; Natural; Recycled; Simulated; Unknown; Other
da: Metode til fremstilling af sten: Laboratoriedyrket; Naturlig; Genanvendt; Simuleret; Ukendt; Andet
th: วิธีการผลิตหิน: เพาะในห้องปฏิบัติการ; ธรรมชาติ; รีไซเคิล; เลียนแบบ; ไม่ทราบ; อื่นๆ
ru: Метод создания камня: Выращенный в лаборатории; Натуральный; Вторичного использования; Имитация; Неизвестно; Другое
hr-HR: Metoda izrade kamena: Uzgojeno u laboratoriju; Prirodno; Reciklirano; Imitacija; Nepoznato; Ostalo
zh-CN: 宝石形成方式: 实验室培育; 天然; 回收; 仿制; 未知; 其他
fr: Méthode de fabrication de la pierre: Créée en laboratoire; Naturelle; Recyclée; Imitation; Inconnue; Autre
es: Método de creación de piedras: Cultivado en laboratorio; Natural; Reciclado; Simulado; Desconocido; Otro
sv: Metod för framställning av sten: Labbodlad; Naturlig; Återvunnen; Simulerad; Okänd; Övrigt
pt-BR: Método de formação das pedras: Criado em laboratório; Natural; Reciclado; Simulado; Desconhecido; Outro
vi: Phương pháp tạo tác đá: Nuôi cấy trong phòng thí nghiệm; Tự nhiên; Tái chế; Mô phỏng; Không xác định; Khác
hu: Kő készítési módja: Laboratóriumban növesztett; Természetes; Újrahasznosított; Szimulált; Ismeretlen; Egyéb
zh-TW: 石材製作方式: 實驗室培育; 天然; 回收; 人造; 未知; 其他
nb: TIlvirkningsmetode for stein: Laboratoriedyrket; Naturlig; Resirkulert; Imitert; Ukjent; Annet
ja: ストーン作成方法: ラボグロウン; 天然; リサイクル; 模造; 不明; その他
cs: Metoda vytvoření kamene: Vyrobené v laboratoři; Přírodní; Recyklované; Napodobeniny; Neznámé; Jiné
bg-BG: Метод за създаване на камъка: Лабораторно отгледан; Естествен; Рециклиран; Имитация; Неизвестен; Друго